【裁判字號】    94,訴,2502
【裁判日期】    950330
【裁判案由】    毒品危害防制條例
【裁判全文】
臺灣桃園地方法院刑事判決              94年度訴字第2502號
公  訴  人  台灣桃園地方法院檢察署檢察官
被      告  甲○○
                    （現在臺灣桃園監獄執行中）
上列被告因違反毒品危害防治條例案件，經檢察官提起公訴（94
年度毒偵字第4277號）、及移送併案審理（94年度毒偵字第5685
號、95年度毒偵字第880 號），被告於準備程序中就被訴事實為
有罪之陳述，經本院合議庭裁定由受命法官獨任行簡式審判程序
，茲判決如下：
    主  文
甲○○連續施用第一級毒品，累犯，處有期徒刑捌月，扣案之含
海洛因溶液之注射針筒壹支（內有0.15ml液體）沒收銷燬之。又
連續施用第二級毒品，累犯，處有期徒刑捌月。應執行有期徒刑
壹年貳月。扣案之含海洛因溶液注射針筒壹支（內有0.15ml液體
）沒收銷燬之。
    事  實
一、甲○○前因竊盜及贓物案，經本院以90年易字第1199號分別
    判處有期徒刑1 年及有期徒刑6 月，嗣經上訴臺灣高等法院
    以91年上易字第991 號，就竊盜案部分撤銷原判決，改判有
    期徒刑1 年確定，就贓物案部分則駁回上訴，應執行有期徒
    刑1 年4 月確定。又因違反毒品危害防制條例案，為檢察官
    起訴，並經本院裁定強制戒治，經本院以91年桃簡字第551
    號判處有期徒刑3 月確定，並與前揭有期徒刑定應執行刑為
    有期徒刑1 年7 月，於92年10月28日因縮短刑期假釋出監，
    並於93年3 月21日假釋期滿未經撤銷視為執行完畢；而強制
    戒治則於92年1 月4 日期滿執行完畢。復因違反毒品危害防
    制條例案，經本院以93年易字第1252號判處有期徒刑6 月，
    甫於94年4 月15日易科罰金執行完畢（構成累犯）。再因竊
    盜案，經本院以94年桃簡字第2013號判處有期徒刑4 月，於
    95 年1月18日入監，指揮書執行完畢日期為95年5 月17日，
    現於臺灣桃園監獄執行中。
二、詎甲○○猶未警惕，復分別基於施用第一級毒品海洛因、第
    二級毒品甲基安非他命之概括犯意，於強制戒治執行完畢後
    5 年內，自94年7 月25日下午1 時25分為警採尿回溯26小時
    、96小時內某時迄至94年12月底某時，在桃園縣大園鄉某處
    ，連續施用第一級毒品海洛因、第二級毒品甲基安非他命多
    次，嗣陸續於下列時、地為警查獲並採尿送驗：
（一）於94年7 月24日晚間11時20分許，在桃園縣大園鄉和平村
      6 鄰下縣厝子11號住處旁空地，為警查獲，並扣得含海洛
      因溶液之注射針筒1 支（容量0.5ml ，內有0.15ml液體）
      。
（二）於94年10月9 日晚上8 時30分許，在桃園縣中壢市○○路
      某處，為警查獲。
（三）於94年10月11日晚上11時40分許，在桃園縣大園鄉五權村
      15鄰大埔1-3 號，為警查獲。
三、案經桃園縣政府警察局大園分局、新竹縣政府警察局保安隊
    報告台灣桃園地方法院檢察署檢察官偵查起訴。
    理  由
壹、程序部分：
    本件被告甲○○所犯係死刑、無期徒刑或最輕本刑為3年以
    上有期徒刑以外之罪，其於準備程序中就被訴事實為有罪之
    陳述，經本院告知簡式審判程序之旨，並聽取當事人意見後
    ，經本院合議庭依刑事訴訟法第273條之1第1項規定裁定由
    受命法官獨任進行簡式審判程序，合先敘明。
貳、實體部分：
一、認定被告有罪所憑之證據及理由：
    上揭犯罪事實，業據被告坦承不諱，並有臺灣尖端先進生技
    醫藥股份有限公司濫用藥物檢驗報告2 紙、昭信科技顧問股
    份有限公司濫用藥物尿液檢體檢驗報告1 紙在卷可稽，則被
    告任意性自白核與事證相符，應可採信，被告犯行堪以認定
    ；而被告前經強制戒治執行完畢後，於5 年內再犯本件施用
    毒品犯行等情，有臺灣高等法院被告前案紀錄表在卷可稽，
    自應予以依法論罪科刑。
二、論罪科刑：
（一）核被告所為，係犯毒品危害防制條例第10條第1 項、第2
      項之施用第一級毒品海洛因、第二級毒品甲基安非他命。
      被告施用前持有第一級、第二級毒品之低度行為，為其進
      而施用之高度行為所吸收，不另論罪。被告多次施用第一
      級毒品海洛因、第二級毒品甲基安非他命之犯行，各自均
      時間緊接，所犯構成要件相同之罪名，顯各係基於概括犯
      意而為之，均為連續犯，應依法論以一罪並加重其刑。而
      被告施用第一級毒品海洛因、第二級毒品甲基安非他命之
      犯行，犯意各別，行為互殊，應予分論併罰。
（二）查被告有前揭有期徒刑之執行紀錄，此有臺灣高等法院被
      告全國前案紀錄表1 份附卷可稽，被告於前開刑之執行完
      畢5 年內再犯本件最重本刑為有期徒刑以上之罪，為累犯
      ，應依刑法第47條之規定，遞予加重其刑。
（三）爰審酌被告前曾因施用毒品案件而受有矯治處分，卻未能
      戒除毒癮，自制能力顯然不佳，另參以其智識程度、生活
      狀況及犯後坦承之態度等一切情狀，檢察官亦以被告有多
      次毒品前科，又犯本件，顯無悔意，建請判處有期徒刑1
      年2 月，本院斟酌上情亦認適當，乃分別就所犯二罪，量
      處如主文所示之刑，並定其應執行刑。
三、沒收：
    查獲扣案之含海洛因溶液注射針筒1 支（內有0.15ml液體）
    經行政院衛生署管制藥品管理局檢驗確屬第一級毒品海洛因
    ，有該局檢驗成績書1 紙在卷可證，而該溶液殘渣與注射針
    筒於物理外觀上已附合為一體而難以析離，亦應依毒品危害
    防制條例第18條第1 項前段規定，不問屬犯人與否，應予沒
    收銷燬。
四、附記：被告所犯施用第二級毒品犯行，公訴人認被告係施用
    第二級毒品安非他命云云，查安非他命、甲基安非他命固同
    屬安非他命類之中樞神經興奮劑，且俗名通常互為混用，惟
    2 者究係不同之第二級毒品，並以甲基安非他命為目前國內
    濫用最為嚴重，而施用甲基安非他命之代謝最先是去N-甲基
    （N-demethylation）形 成安非他命，而施用甲基安非他命
    後，在正常尿液PH值情況下，24小時內，有43％服用劑量以
    甲基安非他命原態排出；另施用安非他命後24小時內，有30
    ％以安非他命原態排出，20％經去氨基作用及氧化作用形成
    苯甲酸，2 ％經反應形成Norephedrine（參照行政院衛生署
    出版「物質濫用」、「常見濫用藥物檢驗方法彙編」2 書所
    載）。查本件被告於94年7 月25日、94年10月9 日及94年10
    月11日為警查獲採尿送驗結果，安非他命、甲基安非他命均
    呈陽性反應，而查施用安非他命後，其尿液不致檢出甲基安
    非他命陽性反應，而施用甲基安非他命後，其尿液可檢出甲
    基安非他命和其代謝物安非他命成分，此有行政院衛生署管
    制藥品管理局93年11月2 日管檢字第0930010499號函可按，
    是被告於94年7 月25日、94年10月9 日及94年10月11日採集
    之尿液經檢驗出甲基安非他命陽性部分，均應係被告施用甲
    基安非他命後以甲基安非他命原態排出者；而檢驗出安非他
    命陽性部分，雖施用甲基安非他命、安非他命均可檢驗出安
    非他命陽性反應，如前所述，惟並無其他積極證據證明被告
    除施用甲基安非他命外，另有施用安非他命犯行，參諸國內
    幾乎都係濫用甲基安非他命者，鮮有濫用安非他命者（遲至
    89 年5月間國內方出現第1 次在錠劑中檢驗出安非他命，而
    非甲基安非他命之案例），依「罪證有疑，利歸被告」之證
    據法則，應認該安非他命陽性反應，仍係被告施用甲基安非
    他命後經代謝作用所致。綜上，應認被告均係施用第二級毒
    品甲基安非他命，而非安非他命，是公訴人此部分認定，尚
    有未洽，應予更正。
據上論斷，應依刑事訴訟法第273 條之1 第1 項、第299 條第1
項前段，毒品危害防制條例第10條第1 項、第2 項、第18條第1
項前段，刑法第11條、第56條、第47條、第51條第5 款，判決如
主文。
本案經檢察官張啟聰到庭執行職務。
中    華    民    國    95    年     3    月    30    日
                        刑事第十二庭  法  官  陳雪玉
以上正本證明與原本無異。
如不服本判決，應於判決送達後10日內向本院提出上訴狀（應附
繕本），上訴於臺灣高等法院。
                                      書記官  戴育萍
中    華    民    國    95    年    4     月    3     日
附錄本案論罪科刑法條：
毒品危害防制條例第10條
施用第一級毒品者，處 6 月以上 5 年以下有期徒刑。
施用第二級毒品者，處 3 年以下有期徒刑。


司法院資訊處製作；財團法人民間司法改革基金會備份。
